【裁判字號】    98,審訴,463
【裁判日期】    980605
【裁判案由】    毒品危害防制條例
【裁判全文】
臺灣桃園地方法院刑事判決             98年度審訴字第463號
公  訴  人  臺灣桃園地方法院檢察署檢察官
被      告  甲○○
上列被告因違反毒品危害防制條例案件，經檢察官提起公訴（97
年度毒偵字第5748號），被告於本院準備程序進行中，就被訴事
實為有罪之陳述，經本院告知簡式審判程序意旨，並聽取公訴人
及被告之意見後，本院合議庭裁定改依簡式審判程序審理，茲判
決如下：
    主    文
甲○○施用第一級毒品，處有期徒刑柒月，扣案之第一級毒品海
洛因拾壹包含袋（合計驗餘淨重拾點貳捌公克）均沒收銷燬之
，注射針筒貳支、削尖吸管貳支及分裝袋拾玖個均沒收；又施
用第二級毒品，處有期徒刑伍月，扣案之第二級毒品甲基安非他
命壹包含袋（驗餘毛重零點肆壹陸公克）沒收銷燬之，吸食器壹
組、削尖吸管貳支及分裝袋拾玖個均沒收；應執行有期徒刑拾
月，扣案之第一級毒品海洛因拾壹包含袋（合計驗餘淨重拾點
貳捌公克）、第二級毒品甲基安非他命壹包含袋（驗餘毛重零點
肆壹陸公克）均沒收銷燬之，注射針筒貳支、削尖吸管貳支、分
裝袋拾玖個及吸食器壹組均沒收。
    事實及理由
一、犯罪事實：緣甲○○前於民國89年間因施用毒品案件，經本
    院以89年度毒聲字第3113號裁定送觀察、勒戒後，認無繼續
    施用毒品傾向，於89年5 月24日執行完畢釋放出所，並經臺
    灣桃園地方法院檢察署檢察官以89年度毒偵字第2611號為不
    起訴處分確定；同年間又因施用毒品案件，經本院以89年度
    毒聲字第4933號裁定送觀察、勒戒後，認有繼續施用毒品傾
    向，復經本院以89年度毒聲字第5278號裁定令入戒治處所施
    以強制戒治，嗣經本院以90年度毒聲字第86號裁定停止戒治
    所餘戒治期間併付保護管束，於90年8 月13日戒治期滿執行
    完畢，並經本院以89年度易字第2141號判決判處有期徒刑6
    月確定；於91年間再因施用毒品案件，經本院以91年度毒聲
    字第812 號裁定令入戒治處所施以強制戒治，嗣經本院以92
    年度毒聲字第1405號裁定停止戒治所餘戒治期間併付保護管
    束，於92年9 月18日戒治期滿執行完畢，並經本院以91年度
    訴字第1562號判決判處有期徒刑1 年確定；於97年間因施用
    第一、二級毒品案件，經本院以97年度審訴字第1719號判決
    分別判處有期徒刑7 月、7 月，應執行有期徒刑1 年確定（
    尚未執行完畢）。詎其仍不知悔改，復分別基於施用第一、
    二級毒品之犯意，於97年10月5 日下午某時，在其前位於桃
    園縣桃園市○○街11號9 樓之14居處內，施用第一級毒品海
    洛因及第二級毒品甲基安非他命（起訴書誤載為安非他命）
    各1 次。嗣於同日19時15分許，在設於桃園縣桃園市○○○
    路1 巷2 號旁之某公園處為警查獲，並扣得第一級毒品海洛
    因1 包，另於同日19時25分許，在上開居處內，扣得第一級
    毒品海洛因10包（與前揭所扣得之第一級毒品海洛因1 包，
    合計驗餘淨重13.28 公克，空包裝總重6.54公克，含與毒品
    無法析離之包裝袋11個）、第二級毒品甲基安非他命（起訴
    書誤載為安非他命）1 包（驗前毛重0.43公克，因鑑驗使用
    費失0.014 公克，驗餘毛重0.416 公克，含與毒品無法析離
    之包裝袋1 個）及其所有而分別供施用第一級毒品所用之注
    射針筒2 支、供施用第二級毒品所用之吸食器1 個、供施用
    第一、二級毒品所用之削尖吸管2 支及分裝袋39個。
二、證據名稱：
  (一)被告甲○○於警詢、檢察官偵查及本院審理時之自白。
  (二)桃園縣政府警察局桃園分局被採尿人尿液暨毒品真實姓名與
    編號對照表及台灣檢驗科技股份有限公司濫用藥物檢驗報告
    （尿液部分）各1 份。
  (三)桃園縣政府警察局桃園分局搜索扣押筆錄、扣押物品目錄表
    各2 份、扣案之第一級毒品海洛因11包（合計驗餘淨重13.2
    8 公克，空包裝總重6.54公克，含與毒品無法析離之包裝袋
    11個）、第二級毒品甲基安非他命1 包（驗前毛重0.43公克
    ，因鑑驗使用費失0.014 公克，驗餘毛重0.416 公克，含與
    毒品無法析離之包裝袋1 個）、注射針筒2 支、吸食器1 個
    、削尖吸管2 支、分裝袋39個、法務部調查局濫用藥物實驗
    室鑑定書（海洛因部分）及台灣檢驗科技股份有限公司濫用
    藥物檢驗報告（甲基安非他命部分）各1 份。
  (四)臺灣高等法院被告前案紀錄表1 份。
三、應適用之法條：刑事訴訟法第299 條第1 項前段、第273 條
    之1 第1 項、第310 條之2 、第454 條第1 項，毒品危害防
    制條例第10條第1 項、第2 項、第18條第1 項前段，刑法第
    11條、第38條第1 項第2 款、第51條第5 款。
四、如不服本判決，得自收受送達之翌日起10日內向本院提出上
    訴狀（應附繕本），其未敘述上訴理由者，應於上訴期間屆
    滿後20日內補提理由書狀於本院，上訴於臺灣高等法院。
本案經檢察官丁俊成到庭執行職務。
中    華    民    國    98    年      6     月   5    日
                  刑事庭        法  官  林靜梅
以上正本證明與原本無異。
                                書記官  施春祝
中    華    民    國    98    年      6     月   5    日
本案論罪科刑法條：
毒品危害防制條例第10條
施用第一級毒品者，處 6 月以上 5 年以下有期徒刑。
施用第二級毒品者，處 3 年以下有期徒刑。


司法院資訊處製作；財團法人民間司法改革基金會備份。
